# 有关IPO申报期间首次执行日的确定

提问人：wong217 时间：2010-08-10 20:40:12
请教各位论坛高人，如果有一家拟上市公司，准备以2008,2009和 2010 年三个会计年度作为申报期间，之前该公司按照企业会计制度以及相关会计准则编制报表。在这种情况下，是应该以 2007 年 1 月 1 日作为首次执行日，并按照企业会计准则 38 号的要求进行追溯调整；还是以 2008 年 1 月 1 日作为首次执行日。我个人的理解， 38 好准则定义首次执行企业会计准则，是指企业第一次执行企业会计准则体系，因此应当以 2008 年 1 月 1 日作为首次执行日并追溯调整，但是我在网上查阅了其他的一些说法(包括保荐人培训资料)，都认为应当以 2007 年 1 月 1 日作为首次执行日。恳请各位高人答疑解惑，谢谢

回答人：chenyiwei
回复 楼主 wong217 的帖子一般理解，根据证监发[2006]136号和披露规范问答第 7 号规定，拟上市公司应当采用与已上市公司相一致的会计基础。所以应当以 2007 年 1 月 1 日作为首次执行日。

回答人：chenyiwei
回复 板凳 wong217 的帖子个人理解，确保不同上市公司会计基础的可比性是考虑的主要因素。 当然，再过三五年之后，随着时间流逝，首次执行日不同对会计确认和计量结果的影响程度可能会有所缩小（因为产生影响的主要是那些新旧准则下会计政策存在差异但在首次执行日不要求追溯调整的项目，如开发支出、借款费用、福利费、开办费等），如果差异缩小到一定程度，到时首次执行日问题的重要性可能会有所淡化。再过几年，准则本身也会又有比较大的变化。